【裁判字號】    99,竹東秩,10
【裁判日期】    990727
【裁判案由】    違反社會秩序維護法
【裁判全文】
 臺灣新竹地方法院簡易庭裁定         99年度竹東秩字第10號
    移送機關    新竹縣政府警察局竹東分局
    被移送人    甲○○
上列被移送人因違反社會秩序維護法案件，經移送機關以中華民
國99年7月12日竹縣東警偵秩字第0990011935號移送書移送審理
，本院裁定如下：
    主    文
甲○○不罰。
    理    由
一、本件移送意旨略以：被移送人於下列時、地有違反社會秩序
    維護法第65條第3款之行為：
  (1)時間：99年6月7日17時15分許。
  (2)地點：新竹縣竹東鎮○○路279巷口前。
  (3)行為：無正當理由，攜帶類似真槍之玩具槍，而有危害安
           全之虞者。
二、按社會秩序維護法之立法目的在於維護公共秩序、確保社會
    安寧，是以行為人之行為必須確已達妨害公共秩序、擾亂社
    會安寧之程度，方得以違反社會秩序維護法罰之。又同法第
    65條第3 款規定：無正當理由，攜帶類似真槍之玩具槍，而
    有危害安全之虞者，處3 日以下拘留或新臺幣18,000元以下
    罰鍰，是行為人攜帶類似真槍之玩具槍，必有客觀情狀足認
    其有妨害公共秩序、擾亂社會安寧之潛在目的者，始為本條
    規範對象，亦即於認定有無危害安全之虞時，尚須考量行為
    人之言詞舉動、時間、地點、身分等因素，並非一有類似真
    槍之玩具槍被查獲，即一概認定有危害安全之虞。查本件被
    移送人甲○○固於上開時地有攜帶類似真槍之玩具槍行為，
    惟被移送人辯稱該類似真槍之玩具槍係「本來就放在那邊（
    指車上的副駕駛座腳踏墊）、以前放的（8 個月前）、我人
    出國在大陸」、「我當時駕駛自小客車由家裡外出，心情不
    好喝了酒後到處逛」等語。再者，本件所查獲一把類似真槍
    之玩具槍經警檢視，槍管內有阻鐵、無法發射、不具殺傷力
    ，此有移送機關之移送書附卷可憑。是被移送人係將扣案之
    玩具槍放置在車內，被移送人並未在公共場所或公眾得出入
    之場所把玩扣案之玩具槍，或持有扣案玩具搶作任何舉動而
    足以使他人誤認為真槍並心生畏懼。綜上，本件尚乏證據證
    明被移送人甲○○有藉由攜帶該類似真槍之玩具槍之行為以
    遂行其妨害公共秩序與擾亂社會安寧之目的，故難僅以被移
    送人甲○○單純攜帶類似真槍之玩具槍之行為，即認定被移
    送人所為已足危及一般人之安全，而有移送機關所指稱之違
    反社會秩序維護法之事實，是以被移送人該部分行為應予不
    罰。
三、依社會秩序維護法第45條第2 項，裁定如主文。
中    華    民    國    99    年    7     月    27    日
                 竹東簡易庭  法  官  陳明珠
以上正本證明與原本無異。
如不服本裁定，應於裁定送達後5日內向本院提出抗告。
中    華    民    國    99    年    7     月    27    日
                             書記官  陳秀子

司法院資訊處製作；財團法人民間司法改革基金會備份。
